【裁判字號】    95,台非,21
【裁判日期】    950215
【裁判案由】    恐嚇危害安全等罪
【裁判全文】
最高法院刑事判決                九十五年度台非字第二一號
    上  訴  人  最高法院檢察署檢察總長
    被      告  甲○○
                        弄19.
上列上訴人因被告恐嚇危害安全等罪定應執行刑案件，對於台灣
屏東地方法院中華民國九十年九月六日第一審確定裁定（九十年
度聲字第八二四號），認為違法，提起非常上訴，本院判決如下
：
    主  文
原裁定撤銷。
檢察官之聲請駁回。
    理  由
非常上訴理由稱：「查同一案件，經裁定後，再為裁定確定者，
該後之裁定，當然違法。如該裁定係有關實體事項者，應視同判
決，因其既有形式之確定力，即應提起非常上訴，請求將該裁定
撤銷。本件被告甲○○因恐嚇危害安全罪等四罪，經台灣屏東地
方法院及國防部南部地方軍事法院，先後判處如原裁定附表所示
之刑，均經確定。並經台灣屏東地方法院檢察署檢察官於八十九
年七月二十七日聲請原審法院定其應執行之刑，且由原審法院於
八十九年八月七日，以八十九年度聲字第八六八號裁定定被告應
執行有期徒刑九年在案。台灣屏東地方法院檢察署檢察官復於九
十年八月二十七日，對同一事件聲請原審法院定執行刑，原法院
不察，復於九十年九月六日，以裁定定被告應執行有期徒刑九年
。依上開說明，該重複裁定應屬違法之裁定。案經確定。爰依刑
事訴訟法第四百四十一條、第四百四十三條提起非常上訴，以資
糾正」等語。
本院按：對於已判決確定之各罪，已經裁定定應執行之刑確定者
，如又重複裁定定應執行之刑，自係違反一事不再理之原則，即
屬違背法令；且此項定應執行刑之裁定，與實體判決有同等之效
力，對於後裁定，得予提起非常上訴。本件被告甲○○所犯如原
裁定附表所示四罪所處之刑，經台灣屏東地方法院於民國八十九
年八月七日以八十九年度聲字第八六八號裁定，定應執行刑有期
徒刑九年，並經確定，檢察官不察，復就被告所犯上開四罪，重
複向原審法院聲請定應執行刑，原審法院疏未注意，仍於九十年
九月六日以九十年度聲字第八二四號裁定，定應執行刑有期徒刑
九年，有各該裁定正本及案卷可稽。揆諸首揭說明，該後之重複
裁定有悖一事不再理原則，顯屬違背法令，且於被告不利。案經
確定，非常上訴意旨執以指摘，洵有理由，應由本院將原裁定撤
銷，並將檢察官重複之定應執行刑聲請，予以駁回，以資救濟。
據上論結，應依刑事訴訟法第四百四十七條第一項第一款但書，
判決如主文。
中    華    民    國  九十五  年    二    月   十五   日
                      最高法院刑事第八庭
                          審判長法官  張  淳  淙
                                法官  張  春  福
                                法官  呂  丹  玉
                                法官  洪  昌  宏
                                法官  蔡  彩  貞
      本件正本證明與原本無異
                                      書  記  官
中    華    民    國  九十五  年    二    月  二十二  日
                                                      Y


司法院資訊處製作；財團法人民間司法改革基金會備份。
